【裁判字號】    99,上易,2517
【裁判日期】    991229
【裁判案由】    傷害
【裁判全文】
臺灣高等法院刑事判決                99年度上易字第2517號
上  訴  人    王延信
即  被  告
上列上訴人即被告因傷害案件，不服臺灣士林地方法院九十九年
度易字第一七七號，中華民國九十九年九月廿八日第一審判決（
起訴案號：臺灣士林地方法院檢察署九十八年度偵續字第二九號
），提起上訴，本院判決如下：
    主  文
上訴駁回。
王延信緩刑貳年。
    事實及理由
一、本案經本院審理結果，認原審以被告王延信涉犯傷害罪，判
    處拘役四十日，並諭知易科罰金折算標準，認事用法均無違
    誤，量刑亦稱妥適，應予維持，乃引用原判決書所載之事實
    、証據及理由（如附件）。
二、上訴人即被告上訴意旨略以：本件告訴人林壽琴及証人張鴻
    銘、林壽綿均指証：被告以右手揮打告訴人頭部，並將告訴
    人頭部壓在石桌上毆打，然何以告訴人頭部無傷？又被告於
    該日交付一紙八十萬元銀行支票予告訴人，如被告確有毆打
    則何以仍主動給付八十萬元？請求明察等語。至本院審理，
    被告則表願以賠償方式與告訴人為民事和解，退而請求給予
    緩刑機會等語。
三、經查，本案業經告訴人前後指訴：被告以手毆打頭部，又將
    其頭壓在石桌打，被告壓其頭時，頸部碰到石桌邊緣受傷，
    膝蓋也撞到石桌，原本想說拿到錢就好，不在意傷勢，但發
    現被告當天交付本票未蓋章，才去驗傷，就醫時頭有一點痛
    ，但沒驗到傷（偵卷第一一頁調查筆錄、第二二頁訊問筆錄
    ；原審第三三頁反面～三四頁審判筆錄；本院九十九年十一
    月卅日準備筆錄第四頁）一致在卷。核與現場証人張鴻銘結
    証：被告用右手朝那個女生的頭部揮下去，那個女的頭往下
    俯想爬起來，被告又繼續將她的頭壓下去，再用右手打那個
    女的後腦勺一、二下，女的爬起來後，二個人互罵，被旁邊
    的人拉開（原審卷第二八頁審判筆錄）；及証人林壽綿結証
    ：被告從頭把她（指告訴人）打下去，按在石桌上，還有用
    手打，告訴人是頸部有流血，腳撞到石椅（偵續卷第二五～
    二六頁訊問筆錄）均相符合。証人林壽綿雖係告訴人之姐，
    然証人張鴻銘則僅係在場下棋旁觀人士，與雙方均不認識，
    惟所証猶與告訴人姐妹一致，並與告訴人之頸部瘀青挫傷腫
    大、左膝瘀青挫傷之傷情相符，並有台北市立聯合醫院中興
    院區之病歷影本及診斷證明書在卷可按，事証已臻明確，被
    告傷害犯行自堪採認。
四、至被告因係徒手揮打告訴人頭部，而頭部有頭髮覆蓋，且頭
    骨外即包覆皮膚，不若身體其他部位尚有較厚實之肌肉，如
    非受重擊，則不易顯現瘀腫，又如未受被告壓打頭部，告訴
    人頸部及膝蓋之傷何來？況告訴人係於案發二日後方就診檢
    驗，則未驗出傷情，僅係告訴人頭部未受重創，尚非得為被
    告未動手揮打告訴人之有利認定。另本案被告自承當天係先
    與告訴人之姐林壽綿協商，業已談妥原二百萬元債務當天先
    付八十萬元，餘一百二十萬元扣除前已給付之卅七萬元後，
    再分期還五十五萬元即可，其即回家取八十萬元銀行支票，
    林壽綿則通知告訴人前來簽合意書。惟告訴人到場不同意餘
    款五十五萬元之分期而起糾紛一節（本院九十九年十一月卅
    日準備筆錄第二頁）。則被告於出手毆傷告訴人後，因二人
    債務未決，另轉至麥當勞繼續協商該筆債務，因告訴人本即
    為向被告催討二百萬元而來，於該筆債款尚未解決前，縱然
    雙方曾起衝突，然被告既願續行協調，則告訴人續與協商，
    或被告繼經協商後將取得八十萬元銀行支票先行清償部分欠
    款，均不違常情。乃被告以如其有毆打，即不可能再交付八
    十萬元支票云云，即無足採。
五、綜上，本案原審以被告傷害犯行事証明確，並於理由詳為說
    明採証依據及被告所辯或對被告有利之証詞不足採之理由，
    經核均無違誤。被告猶執前詞否認犯行上訴，為無理由，應
    予駁回。惟至本院審理，被告業與告訴人達成民事調解並付
    訖賠償，此有調解筆錄一件在卷可按，被告前均無犯罪科刑
    紀錄，此亦有本院被告前案紀錄表一件在卷可稽，與告訴人
    原為男女朋友，為清償新台幣二百萬元借款方式起爭議，一
    時衝動初犯，經此偵審程序，應已知所警惕，信無再犯之虞
    ，本院因認其所受刑之宣告，以暫不執行為當，併予宣告緩
    刑二年，以啟自新。
六、據上論斷，應依刑事訴訟法第三百六十八條、第三百六十四
    條、第三百七十三條，刑法第七十四條第一項第一款，判決
    如主文。
本案經檢察官李叔芬到庭執行職務。
中    華    民    國  九十九  年   十二   月   廿九   日
                  刑事第四庭審判長法  官  陳筱珮
                                  法  官  孫惠琳
                                  法  官  陳玉雲
以上正本證明與原本無異。
不得上訴。
                                  書記官  柳秋月
中    華    民    國    99    年    12    月    29    日
附錄本案論罪科刑法條全文
中華民國刑法第277條
（普通傷害罪）
傷害人之身體或健康者，處 3 年以下有期徒刑、拘役或 1 千元
以下罰金。
犯前項之罪因而致人於死者，處無期徒刑或 7 年以上有期徒刑
；致重傷者，處 3 年以上 10 年以下有期徒刑。

司法院資訊處製作；財團法人民間司法改革基金會備份。
